th: รูปแบบฝาครอบคลาริเน็ต: กลับหัว; บุนุ่ม; มาตรฐาน (สวม); มีช่องระบายอากาศ; อื่นๆ
es: Estilo de tapa del clarinete: Invertido; Forrado de tacto suave; Estándar (deslizable); Ventilado; Otro
pt-BR: Estilo de tampa de clarinete: Invertido; Com revestimento macio; Padrão (deslizante); Ventilado; Outro
pt-PT: Estilo de tampa de clarinete: Invertido; Com forro de toque suave; Padrão (de enfiar); Ventilado; Outro
hr-HR: Stil kape za klarinet: Obrnuto; Podstava meka na dodir; Standardno (navlačenje); Prozračeno; Ostalo
da: Type af klarinetkapsel: Omvendt; Soft-touch foring; Standard (slip-on); Ventileret; Andet
sv: Klarinettkapselstil: Inverterad; Mjukt foder; Standard (påträdd); Ventilerad; Annan
ko: 클라리넷 캡 유형: 인버티드; 소프트 터치 안감; 표준형(슬립온); 통풍형; 기타
tr: Klarnet kapağı stili: Ters; Yumuşak astarlı; Standart (geçmeli); Havalandırmalı; Diğer
sk-SK: Štýl krytky na klarinet: Obrátený; S mäkkou výstelkou (soft-touch); Štandardný (nasúvací); S prieduchmi; Iné
vi: Kiểu nắp kèn clarinet: Đảo ngược; Lót mềm; Tiêu chuẩn (dạng trượt); Thoáng khí; Khác
zh-CN: 单簧管笛头帽款式: 倒置型; 柔软内衬; 标准（套入式）; 通风型; 其他
hu: Klarinét sapka stílusa: Fordított; Puha bélésű; Normál (rácsúsztatható); Szellőző; Egyéb
it: Cappello stile clarinetto: Invertito; Rivestimento soft-touch; Standard (slip-on); Ventilato; Altro
ja: クラリネットキャップスタイル: インバーテッド; ソフトタッチ裏地付き; スタンダード (スリップオン); ベント付き; その他
sl-SI: Slog pokrovčka za klarinet: Obrnjeno; Mehko podloženo; Standardno (natakljivo); Z odprtinami; Drugo
ro-RO: Stilul pâlniei de clarinet: Inversat; Căptușit soft-touch; Standard (slip-on); Ventilat; Altele
el: Στυλ καπέλου κλαρινέτου: Ανεστραμμένο; Με επένδυση soft-touch; Τυπικό (slip-on); Αεριζόμενο; Άλλο
nl: Klarinet dopstijl: Omgekeerd; Met soft-touch voering; Standaard (slip-on); Geventileerd; Anders
bg-BG: Стил на капачката на кларинета: Обърнат; Подплатен с меко покритие; Стандартен (напъхване); Вентилиран; Друго
en: Clarinet cap style: Inverted; Soft-touch lined; Standard (slip-on); Ventilated; Other
lt-LT: Klarneto dangtelio stilius: Apverstas; Su švelniu pamušalu; Standartinis (užmaunamas); Su ventiliacijos angomis; Kita
cs: Styl čepice pro klarinet: Převrácený; S měkkou podšívkou; Standardní (nasouvací); Odvětrávaný; Jiné
zh-TW: 單簧管吹嘴蓋樣式: 反向; 觸感柔軟內襯; 標準 (滑入式); 通風; 其他
de: Stil der Klarinettenkappe: Invertiert; Soft-Touch-gefüttert; Standard (Slip-on); Belüftet; Sonstige
fi: Klarinetin suukappaleen suojus: Käänteinen; Soft-touch-vuorattu; Vakio (päällevedettävä); Ilmastoitu; Muu
fr: Style de couvre-bec de clarinette: Inversé; Doublure douce au toucher; Standard (à enfiler); Ventilé; Autre
pl: Styl kapturka klarnetu: Odwrócony; Z miękką wyściółką; Standardowy (wsuwany); Wentylowany; Inny
nb: Klarinetthette-stil: Invertert; Soft-touch-fôret; Standard (slip-on); Ventilert; Annen
ru: Тип колпачка кларнета: Перевернутый; С мягкой подкладкой; Стандартный (надевающийся); Вентилируемый; Другой